【裁判字號】    94,易,730
【裁判日期】    950404
【裁判案由】    竊盜
【裁判全文】
臺灣苗栗地方法院刑事判決               94年度易字第730號
公  訴  人  臺灣苗栗地方法院檢察署檢察官
被      告  乙○○
                    現羈押於臺灣苗栗看守所
上列被告因竊盜案件，經檢察官提起公訴（94年度偵字第3850號
）及移送併案審理（94年度偵字第4329號）本院判決如下：
    主    文
乙○○犯竊盜罪，累犯，處有期徒刑柒月。扣案鑰匙壹支沒收。
    犯罪事實
一、乙○○前於民國81年間，因違反麻醉藥品管理條例、竊盜、
    妨害自由等案件，經法院判處應執行有期徒刑6 年4 月確定
    ，經送監執行後假釋出獄，於假釋中另因麻醉藥品管理條例
    及贓物案件，經法院判處有期徒刑7 月及應執行有期徒刑10
    月確定，經接續執行，於民國90年9 月3 日縮刑期滿執行完
    畢。乙○○竟不知悔改，意圖為自己不法之所有，於94年9
    月22日上午10時許，在苗栗縣銅鑼火車站前停車場，以自備
    之鑰匙1 支，竊取己○○所有、於同年月5 日在上址失竊，
    現由不詳之人持有之車牌號碼IIL-371 號重機車，得手後供
    己代步使用。嗣於同日上午11時30分許，乙○○騎乘上開機
    車行經同縣苗栗市○○街與太平街口時，為警攔檢查獲，並
    扣得其所有供犯罪所用之鑰匙1 支。
二、案經苗栗縣警察局苗栗分局報告臺灣苗栗地方法院檢察署檢
    察官偵查起訴。
    理    由
一、上開犯罪事實，業據被告乙○○於警詢、偵訊中及本院審理
    時坦承不諱，核與被害人己○○於警詢時指訴、證人即苗栗
    縣警察局苗栗分局南苗派出所警員戊○○於本院審理時證述
    之情節相符，並有贓物認領保管單、車輛車牌失竊作業查獲
    車輛認可資料各1 紙附卷及鑰匙1 支扣案可佐，足認被告之
    自白確與事實相符。本件事證明確，被告犯行洵堪認定，應
    依法論科。
二、核被告所為，係犯刑法第320 條第1 項之竊盜罪。被告前因
    違反麻醉藥品管理條例、竊盜、妨害自由、贓物等案件，經
    法院判處有期徒刑確定，甫於民國90年9 月3 日執行完畢，
    有臺灣高等法院被告前案紀錄表在卷可查，其於受徒刑之執
    行完畢5 年以內再犯本件有期徒刑以上之罪，為累犯，依法
    加重其刑。審酌被告前科累累，素行不佳，為圖一時方便，
    即竊取他人機車，破壞社會秩序，惟其手段平和，竊得機車
    後不久即遭查獲，所生危害有限，且犯後坦承犯行，態度尚
    佳，及其生活狀況、智識程度等一切情狀，量處如主文所示
    之刑，並諭知易科罰金之折算標準。扣案之鑰匙1 支，為被
    告所有、供其犯竊盜罪所用之物，已據被告供承無誤，依法
    宣告沒收。
三、檢察官移送併案審理（94年度偵字第4329號）意旨略以：被
    告意圖為自己不法之所有，於94年11月1 日上午6 時許，在
    苗栗縣竹南鎮○○里○○路267 號前，以自備之鑰匙1 支，
    竊取丙○○所有之車牌號碼JZ-7901 號自用小客車，得手後
    供己代步使用，嗣經警於同月2 日中午1 時許，在苗栗縣苗
    栗市○○里○○街166 號前查獲，因認被告涉犯刑法第320
    條第1 項之竊盜罪。訊據被告堅決否認前述犯行，辯稱：該
    車係伊為載住在四維街166 號之友人甲○○去看守所探視其
    子，而向同住該址、綽號「阿浩」之人借得，「阿浩」曾告
    知伊該車是贓車，隨便拿1 支鑰匙就可以開，若被抓到要自
    己負責，故伊拿自己的機車鑰匙發動該車，並於警詢、偵訊
    中承認竊盜等語。經查：該失竊車輛係「黃世浩」、「林久
    齡」2 人開回來停放在查獲地點，警方查獲被告前，被告曾
    表示要載甲○○去探望兒子，並開口向「阿浩」借車等情，
    已據證人甲○○到庭結證屬實；該車之鎖頭（啟動器）遭到
    破壞，被告及警方確係使用扣案之YAMAHA機車鑰匙發動該車
    之事實，則經證人即查獲被告之苗栗縣警察局刑警大隊偵查
    佐丁○○及被害人丙○○到庭證述明確，堪認被告所辯向他
    人借得該車、以自備機車鑰匙發動等節俱為可採，而本件警
    方並未查獲被告持有被害人置於車內一併失竊之中油點券票
    、搭電電線等物品，或任何用以破壞鎖頭（啟動器）之工具
    ，又無積極證據顯示被告曾於該車失竊時間出現在其失竊地
    點，綜核上情，自難遽論該車係被告所竊取。從而，此部分
    竊盜犯行尚屬不能證明，亦不能與本件經論罪科刑部分發生
    連續犯之裁判上一罪關係，其既未經起訴，本院無從併予審
    究，應退回原承辦檢察官另為適當之處理，併此敘明。
據上論斷，應依刑事訴訟法第299 條第1 項前段，刑法第320 條
第1 項、第47條、第38條第1 項第2 款、罰金罰鍰提高標準條例
第1 條前段，判決如主文。
本案經檢察官石東超到庭執行職務。
中    華    民    國    95    年    4     月    4     日
                  刑事第一庭    審判長法  官  劉興浪
                                      法  官  蔡志宏
                                      法  官  羅貞元
以上正本證明與原本無異。
如不服本判決，應於判決送達後10日內向本院提出上訴狀（應抄
附繕本）。告訴人或被害人如對於本判決不服者，應具備理由請
求檢察官上訴，其上訴期間之計算係以檢察官收受判決正本之日
期為準。
                                      書記官  劉秋雯
中    華    民    國    95    年    4     月    4     日
附錄本判決論罪科刑法條：
刑法第320條第1項
中華民國刑法第320條
(普通竊盜罪、竊佔罪)
意圖為自己或第三人不法之所有，而竊取他人之動產者，為竊盜
罪，處 5 年以下有期徒刑、拘役或 500 元以下罰金。
意圖為自己或第三人不法之利益，而竊佔他人之不動產者，依前
項之規定處斷。
前二項之未遂犯罰之。


司法院資訊處製作；財團法人民間司法改革基金會備份。
